臺灣基隆地方法院民事裁定  
110年度基簡調字第71號
聲  請  人  吳柯桂卿


相  對  人  吳文通  
            吳淑莉  
共同訴訟代  林富貴律師
理人  
上列當事人間減少租金事件，本院裁定如下：
    主  文
本件訴訟標的價額核定為新臺幣壹佰伍拾捌萬參仟壹佰肆拾伍元
。
原告至遲應於前開核定訴訟標的價額之裁定確定後七日內，向本
院補繳第一審裁判費新臺幣壹萬參仟玖佰捌拾壹元。如未依期補
正，即以裁定駁回其訴。
    理  由
一、按民事訴訟法第77條之2第1項規定，以一訴主張數項標的者
    ，其價額合併計算之，但所主張之數項標的互相競合或應為
    選擇者，其訴訟標的價額，應依其中價額最高者定之。又所
    謂訴之預備合併，指原告預防其提起之訴訟為無理由，而同
    時提起不能並存之他訴為備位，以先位之訴無理由時，可就
    備位之訴獲得有理由之判決之訴之合併而言，是雖有數個訴
    訟標的，但原告既僅請求法院就其中之一為其勝訴之判決，
    其訴訟利益僅為一個，故應以先、備位訴訟標的價額較高者
    ，定該事件之訴訟標的價額。
二、聲請人起訴聲明求為判決：㈠先位：⒈確認兩造間關於新北市
    ○○區○里段000地號土地之租金，就每月超過新臺幣（下同）
    3,485元部分無請求權。⒉相對人吳文通、吳淑莉應各給付聲
    請人97,725元、156,360元，及均自起訴狀繕本送達翌日起
    至清償日止，按週年利率6%計算之利息；㈡備位：兩造間關
    於新北市○○區○里段000地號土地之租金，應減少為每月3,48
    5元。⒉相對人吳文通、吳淑莉應各給付聲請人97,725元、15
    6,360元，及均自起訴狀繕本送達翌日起至清償日止，按週
    年利率6%計算之利息。查造原約定租金每年10,000元，上開
    先位、備位聲明第1項之訴訟標的價額係按民國106年11月7
    日起至123年11月6日租金差額1,329,060元核定【計算式：
    （10,000－3,485）×12×17年＝1,329,060】加計聲明第2項、
    第3項之金額共254,085元，爰核定本件訴訟標的價額為1,58
    3,145元。
三、按「因財產權而起訴，其訴訟標的之金額或價額在新臺幣十
    萬元以下部分，徵收一千元；逾十萬元至一百萬元部分，每
    萬元徵收一百元；逾一百萬元至一千萬元部分，每萬元徵收
    九十元；逾一千萬元至一億元部分，每萬元徵收八十元；逾
    一億元至十億元部分，每萬元徵收七十元；逾十億元部分，
    每萬元徵收六十元；其畸零之數不滿萬元者，以萬元計算。
    」民事訴訟法第77條之13定有明文。本件訴訟標的之價額為
    1,583,145元，應徵第一審裁判費16,741元，扣除聲請人起
    訴已繳納2,760元，尚應補繳13,981元。
四、當事人對於本院核定訴訟標的價額之裁定，得於10日內抗告
    ，故原告至遲應於主文第1項核定訴訟標的價額之裁定確定
    後7日內，向本院補繳第1審裁判費13,981元，如逾期未補繳
    ，即以裁定駁回其訴。
五、依民事訴訟法第77條之1、第249條第1項但書規定，裁定如
    主文。
中　　華　　民　　國　　110 　年　　3 　　月　　4 　　日
                  基隆簡易庭法　官　陳湘琳
以上正本係照原本作成。                                 如不服本裁定關於核定訴訟標的價額部分，應於送達後10日內向本院提出抗告狀，並繳納抗告費新臺幣1,000元；其餘關於命補繳裁判費部分，不得抗告。　
中　　華　　民　　國　　110 　年　　3 　　月　　4 　　日
                            書記官　林亭如